【裁判字號】    89,易,3396
【裁判日期】    891110
【裁判案由】    竊盜
【裁判全文】
臺灣高雄地方法院刑事判決                        八十九年度易字第三三九六號
    公  訴  人  臺灣高雄地方法院檢察署檢察官
    被      告  乙○○
    被      告  丙○○
右列被告因竊盜案件，經檢察官提起公訴（八十九年度偵字第一五０九四號），本院
判決如左：
    主  文
乙○○共同攜帶兇器竊盜，未遂，處有期徒刑參月，緩刑參年。扣案Ｔ字扳手壹支沒
收。
丙○○共同攜帶兇器竊盜，未遂，累犯，處有期徒刑肆月。扣案Ｔ字扳手壹支沒收。
    事  實
一、乙○○語丙○○均係聽、語能障礙之瘖啞人，乙○○前於民國七十五年間，因竊
    盜案件，經本院判決處有期徒刑十月確定，於七十七年一月一日執行完畢（非累
    犯）；另丙○○前有多次竊盜前科，最近一次於八十四年間，因竊盜案件，經本
    院判決處有期徒刑五月確定，甫於八十五年十二月五日執行完畢，二人均不知悔
    悟，竟共同基於意圖為自己不法之所有之犯意聯絡，於八十九年七月四日上午十
    一時許，在高雄市左營區○○○路與勝利路口之「正宗排骨店」外，由丙○○在
    旁擔任把風接應之工作，另由乙○○持其所有客觀上足供作兇器使用之Ｔ字型板
    手一支，著手撬開丁○○所有之車牌碼ＹＹＵ─八四一號機車置物箱，欲竊取該
    置物箱內之財物時，因見置物箱內僅有些許銅板遂將置物箱蓋上而未得手，然全
    部過程均為在現場埋伏之警員所洞悉，而當場將渠等逮捕，並扣得乙○○所有而
    供行竊所用之Ｔ字型板手一支。
二、案經高雄市政府警察局左營分局報告臺灣高雄地方法院檢察署檢察官偵查起訴。
    理  由
一、訊據被告乙○○、丙○○對於右揭犯罪事實坦承不諱，被告乙○○雖辯稱其於警
    訊中曾遭受員警刑求云云。然查：證人及當日逮捕被告二人之警員甲○○及為渠
    等製作警訊筆錄之警員戊○○均到庭證稱，被告為警逮捕後就立刻做筆錄，其二
    人均自由為陳述，當時並有手語通譯姜振慈在場，不可能對其刑求（見本院八十
    九年十一月十日筆錄），又被告等亦稱，前開二位證人並未對其刑求，參以被告
    等於警局之陳述與其在本院審理中所為之自白並無不同，若其果遭刑求，嗣後何
    以未對通譯人員陳述？又何以未於偵查中對檢察官表明？又果如其所述在警訊中
    遭到刑求，警訊之自白非出於任意，何以其嗣後於偵查及本院審理中均為與警訊
    中相同之陳述？是被告所辯遭刑求一節，尚無可採，合先敘明。此外，互核被告
    二人之供述一致，又與被害人丁○○描述遭竊之經過及證人即當時在場埋伏之警
    員甲○○證述被告等之行竊過程相符，復有Ｔ字型扳手一支扣案可證，本件事證
    明確，被告二人犯行應堪認定。
二、被告所持以供作本件竊盜犯行所用之Ｔ字型扳手之一端為金屬材質經磨平成扁平
    狀極為銳利，足供兇器使用，經本院當庭勘驗屬實，有本院八十九年十月二十七
    日筆錄附卷可稽，被告乙○○、丙○○二人持該Ｔ字型板手著手竊盜行為之實施
    ，因該機車置物箱之物並不具有價值而未竊取，核被告二人所為，均係犯刑法第
    三百二十一條第二項、第一項第三款之攜帶兇器加重竊盜未遂罪。被告二人已著
    手於犯罪行為之施行，而未至竊得財物之結果，為未遂犯，依刑法第二十六條前
    段之規定減輕其刑。又被告乙○○行竊時，被告丙○○在旁左右張望等情，經證
    人甲○○證述屬實，是渠等就上開竊盜犯行，有犯意連絡及行為分擔，為共同正
    犯。又被告二人均係聽能、語能殘障之瘖啞人，有中華民國殘障手冊影本二份在
    卷可憑，爰依刑法第二十條減輕其刑，並依刑法第七十條之規定遞減之。另被告
    丙○○前於八十四年間，因竊盜案件，經法院判處有期徒刑十月確定，甫於八十
    五年十二月五日執行完畢，有台灣高等法院被告全國前案記錄表在卷可稽，其於
    五年內再犯本件有期徒刑之罪，為累犯，應依刑法第四十七條之規定加重其刑，
    並依刑法第七十一條第一項之規定先加後減之。爰審酌被告二人持兇器行竊，非
    但對於告訴人造成困擾，對社會治安亦有危害，惟念渠等身罹殘疾，謀生確有困
    難，且其於本件犯罪中並未有所得，而犯後均坦承犯行，復取得告訴人之諒解，
    態度尚佳等一切情狀，分別量處如主文所示之刑。末查：被告乙○○前雖曾受有
    期徒刑以上刑之執行完畢，惟五年以內未曾受有期徒刑以上刑之宣告，因一時失
    慮，致罹刑典，事後已坦承犯行，深具悔意，並有五名子女待其扶養，有戶口名
    簿影本可資為證，其經此刑之宣告後，應知警惕而無再犯之虞，本院因認暫不執
    行其刑為當，予以宣告緩刑三年，以啟自新。扣案Ｔ字型扳手一支，為被告乙○○所有供本件犯行所用之物，業據被告供陳在卷，應依刑法第三十八條第一項第
    二款之規定沒收之。本件被害人領回新台幣（下同）一元硬幣四枚，固有贓物認
    領保管收據一紙在卷足憑，被告乙○○亦不否認該等錢幣係其交出給警察，然其
    自警訊至本院審理時均堅決否認有竊得任何財物，告訴人雖於警訊中表示有四元
    遭竊，然其於本院審理時表示：「（被告是否竊取你置於置物箱之財物？）我不
    清楚置物箱內物品是否為被告竊取，但我到警局時，警察還我四、五個一元銅板
    」（見本院八十九年八月十八日筆錄），而證人甲○○卻證稱，係據被害人之供
    述方認定被告有竊得四、五枚一元銅板（見本院八十九年九月一日筆錄），顯見
    告訴人及證人甲○○均不確知被告是否自告訴人機車之置物箱中竊得前開銅板，
    加以自告訴人領回之四枚一元銅板本身，並無法區別究竟為被告乙○○自有或屬
    告訴人所有，本諸罪疑惟有利於被告之原則，自不得認定被告等確有竊得該物而
    既遂，併此敘明之。
據上論斷，應依刑事訴訟法第二百九十九條第一項前段，刑法第二十八條、第二十條
第三百二十一條第一項第三款、第二項、第二十六條前段、第三十八條第一項第二款
、第四十七條、第七十四條第二款，判決如主文。
本案經檢察官高大方到庭執行職務。
中      華      民      國    八十九    年     十一     月      十      日
                                臺灣高雄地方法院刑事第二庭
                                    法  官  卓立婷
右正本證明與原本無異。
如不服本判決，應於判決送達後十日內，向本院提出上訴狀。
                                    書記官    陳家宏
中    華    民    國      八十九      年      十一      月      十三      日


司法院資訊處製作；財團法人民間司法改革基金會備份。
